# 投资性房地产辨别

提问人：tony868lamy 时间：2010-10-04 15:22:49
平常会遇到百货公司或电子通讯产品市场出租店面或柜台，像此类经营店面或柜台出租与管理业务的公司自用的房地产是否作为投资性房地产？首先该类企业先会对自有的物业进行有针对性的装修以满足商业用途，后续只是提供场地（平台）及商场服务管理。

回答人：chenyiwei
回复 报纸 tony868lamy 的帖子这是需要综合考虑的问题，不能说满足了上述条件之一就一定认为不属于投资性房地产。 如果在联销模式下，商品未售出前其所有权仍属于供应商，商场不承担其跌价、滞销、物损等风险的，则商场方按净额法确认收入的可能性相对较大。

回答人：chenyiwei
回复 9 楼 tony868lamy 的帖子没有统一的规定，只要采用的方法是系统、合理的，并且一贯运用于类似情况，均是可以接受的，例如按建筑面积、单位面积造价乘以建筑面积、相对公允价值等作为参数进行分摊。

回答人：chenyiwei
回复 11 楼 tony868lamy 的帖子一般不应如此操作，除非基于重要性原则（影响不重大）才能认可。

回答人：chenyiwei
如果持有的目的并未改变，仍为了开发为出售目的的房地产的，可以继续在存货中列报。但应关注此类情况被认定为闲置土地以及相关的被收回、处罚等风险对财务报表的影响。